# 【码头资产转固时间为何？】

提问人：jdm0109 时间：2019-12-13 22:10:08
譬如：经营码头资产的港口企业 A，建设粮食码头 M：
2012 年 1 月，码头 M进行交工验收；
2012 年 3 月，配套的门机等设施验收（建成日 2012 年 1 月）；
根据初步设计，码头 M 需要试运营，A 向当地港口管理局申请试运营备案；
2012 年 2 月码头 M 试运营，A 公司 2013 年 2 月份撰写试运营报告，说明试运营未出现重大问题，一切运转正常。
2013 年 3 月，A 对码头M 进行工程竣工财务决算；
2014 年 6 月，A 对码头 M进行竣工验收资料编制，报经当地港口管理局申请【港口工程竣工验收】；
2014 年 8 月，当地港口管理局通过码头 M 的工程竣工验收申请，批准投入使用。
。。。。。。。。。。。。。。。。。。。。。。
港口建设、运营的相关规定有二：
1 、《关于修改〈港口工程竣工验收办法〉的决定》（中华人民共和国交通运输部令 2014 年第 12 号）【该条文已被最新替代，但适用于 2018 年之前】第三条 港口工程竣工后，经验收合格方可投入使用。
第七条　港口工程进行竣工验收应当具备以下条件：
（三）一般港口工程经过 3 个月试运行；设有系统装卸设备的矿石、煤炭、散粮、油气、集装箱码头等港口工程，经过 6 个月试运行，符合设计要求。
第八条 港口工程试运行前，项目法人应当向港口所在地港口行政管理部门办理港口工程试运行备案手续。试运行期满后应当及时办理港口工程竣工验收手续。
第十条　省级交通运输主管部门负责竣工验收的港口工程，由该港口所在地港口行政管理部门组织初步验收。初步验收合格后，由港口行政管理部门向省级交通运输主管部门提出竣工验收申请。
第十五条　对竣工验收合格的，港口工程竣工验收部门应当自《港口工程竣工验收鉴定书》签署之日起 10 个工作日内，签发。
第十七条　港口工程竣工验收完成后，应当在国家规定的时间内办理固定资产移交等相关手续。
2 、交通运输部决定对《港口经营管理规定》（交通运输部令 2018 年第 10号）（说明：该实际执行时间 2010 年 3 月 1 日起）
第十三条申请从事港口经营（申请从事港口理货除外），申请人应当向港口行政管理部门提出书面申请和第十二条第一款、第三款规定的相关文件资料。港口行政管理部门应当自受理申请之日起 30 个工作日内作出许可或者不许可的决定。符合资质条件的，由港口行政管理部门发给《港口经营许可证》，并通过信息网络或者报刊公布；不符合条件的，不予行政许可，并应当将不予许可的决定及理由书面通知申请人。《港口经营许可证》应当明确港口经营人的名称与办公地址、法定代表人、经营项目、经营地域、主要设施设备、发证日期、许可证有效期和证书编号。
《港口经营许可证》的有效期为 3 年。港口设施需要试运行经营的，所持有的《港口经营许可证》的有效期为试运行经营期，并在证书上注明。试运行经营期原则上不超过 6 个月；确需延期的，试运行经营期累计不得超过 1年。
。。。。。。。。。。。。。。。。。。
请问陈版：
粮食码头 M何时转入固定资产？
（ 1 ） 2012 年 2 月试运行，办理试运行备案，按照规定 2012 年 8 月试运行无重大异常的，应该申请竣工验收，但 A 公司并未申请验收。《港口经营许可证》未找到，是否按照港口经营许可证颁发日期？如果无，则是否可以判定 2012 年 8 月，试运行期满转固固定资产，2012.2-2012.8 间净收益冲减在建工程？
（ 2 ）由于A 公司推迟办理竣工验收申请（ 2012 年 8 月试运行期满，未进行，一直到 2014 年 6 月才进行），是否按照 2014 年 8 月实际竣工验收证书所载明时间转固（根据证书）？为此，2012.2 月-2014.7 期间产生的净损益、利息费用均应计入在建工程？这个数据非常庞大（M 码头年收入0.8 亿元，成本0.3 亿元，净损益0.5 亿元），时间跨度如此之长，并不合理。
。。。。。。。。。。。。。。。。。
大型工程，不管是验收、工程结算审计耗费时间都很长，一个环节滞后，竣工验收就都搞不定，此时，如何判断转固时点？
根据：
3 、企业会计准则第 4 号——固定资产
一、固定资产的折旧
（二）已达到预定可使用状态但尚未办理竣工决算的固定资产，应当按照估计价值确定其成本，并计提折旧；待办理竣工决算后，再按实际成本调整原来的暂估价值，但不需要调整原已计提的折旧额。
。。。。。。。。。。。
着实不好判断！ @chenyiwei

回答人：chenyiwei
个人倾向于是在法定的试运行期（ 6 个月）期满，在试运行期内未发现重大问题的情况下，可以认为已经达到预定可使用状态，在该时点转固。从主帖情况看，应是在 2012 年 8 月。

提问人：jdm0109 时间：2019-12-16 09:49:25
再追问一句：试运营期间的净收入应当冲减在建工程，那么如何计算净收益？净收益 =码头 M 收入-直接相关成本-分摊的费用？

回答人：chenyiwei
可以这样理解。